臺灣嘉義地方法院民事判決
111年度簡上字第18號
上  訴  人  嚴守正  


訴訟代理人  許嘉樺律師
            江立偉律師
            嚴庚辰律師
被上 訴 人  嚴博仁  
訴訟代理人  黃銘煌律師
上列當事人間請求拆屋還地等事件，上訴人對於中華民國111年1
 月20日本院嘉義簡易庭110年度嘉簡字第248號第一審判決提起
上訴，經本院合議庭於民國111年6月15日言詞辯論終結，判決如
下：
    主      文
上訴駁回。
第二審訴訟費用由上訴人負擔。 
    事實及理由
壹、被上訴人主張：
一、原審起訴主張：坐落嘉義縣○○鄉○○段000地號土地（105年重
    測前為崙子段197-2地號土地，下稱378地號土地）為訴外人
    即兩造之父嚴順發於民國79年8月31日因共有物分割登記為
    所有權人，嗣嚴順發於80年9月1日死亡，被上訴人於80年12
    月14日以分割繼承為原因登記為所有權人。詎上訴人未經被
    上訴人同意，於同段374地號土地（105年重測前為崙子段19
    7-32地號土地，下稱374地號土地）上先行建造紅磚建物（
    下稱系爭房屋），後增建白色油漆外牆浴室（下稱系爭浴室
    ，與系爭房屋下合稱系爭建物）。然系爭建物越界占用378
    地號土地如嘉義縣大林地政事務所(下稱大林地政)110年6月
    24日複丈成果圖即原審判決附圖編號A、B（下稱A、B地上物
    ）所示面積6.25平方公尺、1.55平方公尺之土地（下稱系爭
    占用土地），致損害被上訴人之所有權，爰依民法第767條
    第1項規定，請求上訴人拆除A、B地上物，將系爭占用土地
    騰空返還被上訴人，並依民法第179條規定，請求上訴人給
    付無權占有系爭占用土地期間之相當於租金之不當得利等語
    。求為判決：㈠上訴人應將A、B地上物拆除，並將系爭占用
    土地騰空返還予被上訴人。㈡上訴人應給付被上訴人新臺幣
    （下同）982元，及自110年4月16日起至清償日止，按週年
    利率百分之5計算之利息。㈢上訴人應自110年4月16日起至返
    還第1項土地之日止，按月給付被上訴人16元。
二、於上訴審補充陳述：
　㈠嚴順發未同意上訴人使用被上訴人所分得之378地號土地，被
    上訴人亦未同意上訴人使用378地號土地，被上訴人係於105
    年重測時始發現上訴人有建造系爭浴室占用378地號土地。
    又於遺產分割前即知上訴人有越界建築，應該會有協議，惟
    兩造並無相關協議，是上訴人自始無使用378地號土地之正
    當權源。上訴人建造系爭建物時，即知系爭占用土地為被上
    訴人所有，仍執意增建，顯為無權占有。
　㈡兩造與訴外人嚴博義繼承而公同共有378地號土地，並於80年
    9月1日以嚴順發預立之分產協議内容為分割登記為被上訴人
    所有，該分割登記内容為上訴人所明知、同意，依最高法院
    85年度台上字第351號判決意旨，上訴人對於被上訴人所分
    得378地號土地即喪失共有權，則上訴人就系爭占有土地部
    分，除另有約定外，即難謂有法律上之原因，故上訴人就系
    爭占用土地部分應拆除地上物並歸還，自無民法第148條誠
    信原則之適用。
　㈢又378地號土地於79年8月6日分割前為嚴順發分管，嚴順發於
    訂定分產協議時即已明確將378地號土地交付予被上訴人管
    理使用，被上訴人於分割前為實際所有權人，僅因尚未分割
    而未能辦理土地移轉登記，因此本件與最高法院95年度第16
    次民事庭會議決議因法拍而由第三人取得之案例事實狀況不
    同，並無繼受使用借貸契約，自無類推適用民法第426條之1
    規定之問題。縱認378地號土地於80年9月1日繼承登記前所
    有權人為嚴順發，然378地號土地自始即分配予被上訴人，
    上訴人並無取得嚴順發同意之可能而與嚴順發間有使用借貸
    契約存在，自無法適用前開決議內容，而類推適用民法第42
    6條之1規定。
貳、上訴人則以下列情詞置辯，並引用原審所提書狀及陳述：
一、坐落嘉義縣○○鄉○○段000○000○000○000地號土地(105年重測
    前依序為崙子段197-17、197-33、197-32、197-16、197-15
    、197-2、197-30、197-31地號土地，下稱372至376、378至
    380地號土地)，於79年土地分割前為嚴順發與他共有人共有
    ，約定由嚴順發分管使用，嚴順發為分配家產於57年時與家
    中長輩公親、嚴博義、被上訴人及上訴人三兄弟口頭約定土
    地、房屋之分配方式，所有土地都以373地號土地作為道路
    聯外，並將374地號土地分配予上訴人，因上訴人未分配到
    房屋，故嚴順發安排上訴人於其分管範圍建造系爭建物，建
    屋位置完全按照嚴順發之安排，被上訴人於系爭建物建造前
    與上訴人約定希望留有半坪土地方便讓其以行走方式前往其
    所分得375地號土地，因此系爭建物完成後才留有半坪寬之
    土地，系爭建物於57年間已建造完成。嚴順發80年死亡後，
    兩造及嚴博義於80年12月14日辦理分割繼承登記。系爭建物
    於辦理分割繼承登記前已建造完成，且被上訴人於系爭建物
    建造時未有任何異議。又A地上物為系爭房屋之延伸，B地上
    物於78年12月26日航照圖上即已存在，及證人賴俊利於原審
    之證詞，顯見A、B地上物早已存在378地號土地上超過50年
    。
二、上訴人與嚴順發成立使用借貸關係，得類推適用民法第426
    條之1規定，其使用借貸契約於兩造間應繼續存在：
　㈠上訴人建造系爭建物係得其嚴順發同意，且嚴順發及被上訴
    人皆親眼所見系爭建物之建造過程，顯見嚴順發確實有同意
    上訴人使用土地，而成立使用借貸關係。又依最高法院98年
    台上字第1087號民事判決意旨，土地共有人約定分管使用共
    有之土地以後，對其分管之部分即有單獨使用、收益之權利
    ，其將分管部分出租他人，自無須得其餘共有人之同意。舉
    重以明輕，本件嚴順發有權利將當時為其分管之374、378地
    號土地管理使用，並就其中部分與上訴人成立使用借貸關係
    ，而無須得到其他共有人之同意。
　㈡上訴人經嚴順發同意在嚴順發分管土地上建造系爭建物，成
    立使用借貸關係，為債權契約，且被上訴人於取得378地號
    土地時已知悉上有系爭建物而未表示異議，上訴人居住於系
    爭建物亦超過50年，可知其占有具備使第三人知悉之公示外
    觀，基於債權物權化法理，本件使用借貸契約應得類推適用
    民法第426條之1規定，該契約對於上訴人與被上訴人間仍繼
    續存在，故系爭建物具備合法占有權源。
　㈢被上訴人主張嚴順發未同意上訴人於其分管之土地上興建系
    爭建物，惟系爭建物自57年興建完畢至嚴順發80年死亡時，
    已存在23年之久，若嚴順發未同意上訴人興建系爭建物，為
    何在此期間皆未請求拆屋還地？而讓上訴人持續居住於系爭
    建物內，顯然不合常理，被上訴人應就此部分負舉證責任。
三、被上訴人請求上訴人拆屋還地，顯有違反民法第148條誠信
    原則：
　㈠被上訴人取得378地號土地時明知其上有系爭建物，並知悉此
    係嚴順發為補償上訴人未分得房屋，才同意其建造，有意讓
    上訴人持續居住於系爭建物內為日常生活之使用，且被上訴
    人所有378地號土地荒廢近30年，卻故意於系爭建物建造後5
    5年才要求上訴人拆屋還地，顯有違反誠信原則。
　㈡上訴人已占有系爭建物超過50年，有公示外觀，且系爭建物
    之利用係屬日常生活之用途，倘若拆除將影響房屋結構，並
    造成上訴人居住利益受侵害甚而剝奪，而被上訴人實際並未
    居住於378地號土地，該土地亦荒廢近30年，權衡兩方利益
    應以不拆除為適當。
　㈢又依最高法院97年度台上字第950號、100年度台上字第445號
    裁判要旨，「權利失效」係源自誠實信用原則之制度，即指
    實體法或程序法上之權利人，於其權利成立或屆至清償期後
    ，經過長時間而不行使，義務人依其狀況得推論其已放棄權
    利之行使者，該權利雖未消滅，亦不得再行使。因此被上訴
    人知悉378地號土地上有系爭建物已超過50年，其並未行使
    請求權，且系爭建物建造時亦未表示異議，足使上訴人信任
    被上訴人不欲行使其權利，故被上訴人拆屋還地之請求已違
    背誠信原則，並依照權利失效原則應受限制不得再行使其權
    利。
參、原審對於被上訴人之請求判決全部勝訴，上訴人不服提起上
    訴，上訴人於本院上訴聲明為：㈠原判決廢棄。㈡上開廢棄部
    分，被上訴人於第一審之訴及假執行之聲請均駁回。被上訴
    人則答辯聲明：上訴駁回。
肆、得心證之理由：
一、查378地號土地重測前為崙子段197-2地號，原為嚴順發與他
    人共有，於79年8月31日以共有物分割為原因（原因發生日
    期：79年8月6日），分割增加崙子段197-30至197-39地號土
    地，分割後崙子段197-2地號土地為嚴順發單獨所有，於80
    年12月14日以分割繼承為原因（原因發生日期：80年9月1日
    ），登記為被上訴人單獨所有，105年10月31日因地籍圖重
    測變更為378地號土地；374地號土地重測前為崙子段197-32
    地號，於79年8月31日分割自崙子段197-2地號土地，分割後
    為嚴順發單獨所有，於80年12月14日以分割繼承為原因（原
    因發生日期：80年9月1日），登記為上訴人單獨所有，105
    年10月31日因地籍圖重測後變更為374地號土地；系爭房屋
    為門牌號碼嘉義縣○○鄉○○村○○00000號，係上訴人於57年間
    興建完成(但對於系爭建物越界部分有爭執)；嚴順發為兩造
    之父親，於80年9月1日死亡，兩造及嚴博義為其繼承人；A
    、B地上物為上訴人所有，占用被上訴人所有之378地號土地
    如系爭占用土地，面積合計7.8平方公尺(即A地上物6.25平
    方公尺，B地上物1.55平方公尺)等情，為兩造所不爭執(見
    原審卷第448至449頁，本院卷第122、159至160頁)。並有嚴
    順發除戶謄本、大林地政110年5月13日嘉林地登字第110000
    2864號函、110年10月5日嘉林地登字第1100006132號函暨所
    附372至376、378至380地號土地登記謄本、異動索引、110
    年6月24日複丈成果圖(即原審判決附圖)等在卷可憑(見原審
    卷第61、111至126、149、267至353頁)，上開事實，堪信為
    真。
二、被上訴人主張上訴人所有A、B地上物無權占用系爭占用土地
    ，依民法第767條第1項規定，上訴人應予拆除並返還系爭占
    用土地予被上訴人，並應給付相當於租金之不當得利等語，
    則為上訴人所否認，並以前詞抗辯。經查：
　㈠按當事人主張有利於己之事實者，就其事實有舉證之責任，
    為民事訴訟法第277 條前段定有明文。以無權占有為原因，
    請求返還土地者，占有人對土地所有權存在之事實無爭執，
    而僅以非無權占有為抗辯者，土地所有權人對其土地被無權
    占有之事實無舉證責任，占有人自應就其取得占有係有正當
    權源之事實證明之（最高法院85年度台上字第1120號判決要
    旨同此見解）。本件上訴人不爭執被上訴人為系爭占用土地
    之所有權人，惟抗辯其所有A、B地上物非無權占有系爭占用
    土地等語，則為被上訴人所否認，則依前揭說明，應由上訴
    人就其有占用權源之有利於己之事實，負舉證責任。
　㈡上訴人抗辯其與嚴順發間成立使用借貸關係，其使用借貸契
    約於兩造間應繼續存在等語。查：
  ⒈崙子段197-2地號土地原為嚴順發與他人共有，分割前為嚴順
    發分管範圍，該土地於79年8月31日分割，增加崙子段197-3
    0至197-39地號土地，並均登記為嚴順發所有；上訴人於57
    年間興建系爭房屋；系爭建物位置在374、378地號土地等情
    ，為兩造所不爭執，已如前述。又系爭浴室外牆為白色油漆
    ，經比對航照圖之系爭建物位置、範圍及顏色，雖於62年12
    月16日、63年11月26日之航照圖較為模糊，無從看出系爭房
    屋之東北側有無系爭浴室存在，惟於78年12月26日航照圖已
    可明顯看出有系爭浴室存在（即該航照圖上以黑筆圈起之位
    置），有前揭航照圖可參（外放原審卷外），足認系爭浴室
    於78年12月26日前即已存在。另系爭建物所在之378、374地
    號土地，重測前分別為崙子段197-2、197-32地號土地，於7
    9年8月31日分割前均屬崙子段197-2地號土地之嚴順發分管
    範圍，於79年8月31日分割後，自崙子段197-2地號土地新增
    崙子段197-32地號土地，崙子段197-2、197-32地號土地之
    所有權人均為嚴順發。綜上，上訴人於57年間興建系爭建物
    時，系爭建物係位於嚴順發分管之崙子段197-2地號土地，
    且系爭浴室在78年12月26日前亦已存在，故嚴順發於80年9
    月1日死亡以前，嚴順發不但明知系爭建物坐落在其所有之
    土地上，且未曾表示反對或要求拆除，足認上訴人於57年興
    建系爭建物時應係取得嚴順發之同意而興建使用，堪認上訴
    人與嚴順發間就系爭建物所在土地應有使用借貸法律關係存
    在。其後，崙子段197-2地號土地於79年8月31日分割後，雖
    新增崙子段197-32地號土地，然系爭建物所在位置並未變動
    ，上訴人與嚴順發間就系爭建物所占用之崙子段197-2、197
    -32地號土地間之使用借貸法律關係仍繼續存在。是以，上
    訴人抗辯其與嚴順發間就系爭建物所在土地存有使用借貸關
    係等語，堪以認定。
　⒉按繼承，因被繼承人死亡而開始。繼承人自繼承開始時，除
    本法另有規定外，承受被繼承人財產上之一切權利、義務，
    民法第1147條、第1148條第1項前段定有明文。上訴人與嚴
    順發間就系爭建物所在之崙子段197-2、197-32地號土地存
    有使用借貸法律關係，已如前述，則嚴順發於80年9月1日死
    亡時，其繼承人應繼承前開使用借貸法律關係。是以，被上
    訴人既為嚴順發之繼承人，自應繼承前開使用借貸法律關係
    。又被上訴人或嚴順發之其他繼承人就前開使用借貸法律關
    係並未主張有債務消滅、障礙之事由，不得認為前開使用借
    貸法律關係已經消滅。故而上訴人與被上訴人間就系爭建物
    所占用之崙子段197-2、197-32地號土地部分，於嚴順發死
    亡後，因繼承前開使用借貸法律關係，應認有使用借貸法律
    關係存在。
　⒊又按各共有人對於他共有人因分割而得之物，按其應有部分
    負與出賣人同一之擔保責任，民法第825條定有明文。民法
    第825條雖係規範裁判分割之情形，然協議分割係當事人依
    契約自由原則自行協議解決，如當事人間就房地利用關係有
    特別約定，自無不許，為應由占用土地之人，就協議分割後
    有權占用土地之特別約定舉證證明。若占用土地之人未能舉
    證證明，則應類推適用民法第825條規定。是以共有之土地
    ，經協議分割並辦理分割登記完畢後，共有人對他共有人分
    得之土地，既喪失共有人之權利，則其占有，除另有約定外
    ，即難謂有何法律上之原因，他共有人自得本於無權占有之
    法律關係，請求拆屋還地(最高法院80年度第1 次民事庭會
    議㈠決議採此意旨)。查崙子段197-2、197-32地號土地原為
    嚴順發所有，嚴順發於80年9月1日死亡後，由兩造及其他繼
    承人共同繼承而公同共有，嗣因協議分割而於80年12月14日
    辦理分割繼承，由被上訴人取得崙子段197-2地號土地、上
    訴人取得崙子段197-32地號土地，則上訴人就崙子段197-2
    地號土地即喪失共有人之權利。又上訴人未能舉證證明兩造
    於協議分割時，就崙子段197-2地號土地另為約定使用借貸
    法律關係或其他特別約定，則上訴人就崙子段197-2地號土
    地(105年重測後為378地號土地)占有部分，即難謂有何法律
    上之原因，故被上訴人自得本於無權占有之法律關係排除其
    占有。
  ㈢上訴人復抗辯類推適用民法第426條之1規定，其與嚴順發間
    成立之使用借貸關係，於兩造間應繼續存在等語。查：
　⒈按租用基地建築房屋，承租人房屋所有權移轉時，其基地租
    賃契約，對於房屋受讓人，仍繼續存在。民法第426條之1定
    有明文。其立法理由為房屋所有權移轉時，實務上認為除當
    事人有禁止轉讓房屋之特約外，應推定基地出租人於立約時
    ，即已同意租賃權得隨建築物而移轉於他人；房屋受讓人與
    基地所有人間，仍有租賃關係存在，爰參酌最高法院判例意
    旨，增訂本條，並明定其租賃契約繼續存在，以杜紛爭。是
    本條係規範租用基地建築房屋之承租人將建築房屋所有權移
    轉他人時，該房屋受讓人與基地出租人間之法律關係。
　⒉本件上訴人興建系爭建物係得嚴順發之同意，是上訴人與嚴
    順發間就系爭建物所在占用之崙子段197-2、197-32地號土
    地間有使用借貸法律關係，已如前述。然此係為使用借貸法
    律關係，並非租用基地建築房屋之租賃關係，自無民法第42
    6條之1規定適用。又本件為系爭建物所占用之土地經協議分
    割後移轉登記為他人，並非上訴人將系爭建物所有權移轉他
    人，其法律關係為系爭建物所有人即上訴人與土地移轉後所
    有人即被上訴人之間，與民法第426條之1規範之法律關係為
    租用基地建築房屋之房屋受讓人與基地所有人之間，顯有不
    同，則本件應無類推適用民法第426條之1規定之情形。是上
    訴人抗辯類推適用民法第426條之1規定，其與嚴順發間成立
    之使用借貸關係，於兩造間應繼續存在等語，應不足採。
  ㈣上訴人另抗辯被上訴人取得378地號土地時明知其上有系爭建
    物之A、B地上物，知悉此係嚴順發為補償上訴人未分得房屋
    同意其建造，有意讓上訴人持續居住於系爭建物內為日常生
    活之使用，且被上訴人所有378地號土地荒廢近30年，卻故
    意於系爭建物建造後55年才要求上訴人拆屋還地，顯有違反
    誠信原則等語。惟查：
  ⒈按行使權利，履行義務，應依誠實及信用方法，民法第148條
    第2項雖有明文。然在私法領域，權利人本得自由決定如何
    行使其權利，除權利人就其已可行使之權利一再不為行使，
    且已達相當之期間，並因其行為造成特殊情況，足以引起相
    對人之正當信任，以為權利人不欲行使其權利，經斟酌該權
    利之性質，法律行為之種類，當事人間之關係，社會經濟情
    況及其他一切因素，認為權利人忽又出而行使權利，足以令
    相對人陷入窘境，有違事件之公平及個案之正義時，始得認
    權利人所行使之權利有違誠信原則而應受限制（最高法院10
    6年度台上字第1627號判決同此意旨）。
　⒉被上訴人為378地號土地之所有權人，其請求上訴人將無權占
    用378地號土地之A、B地上物拆除，係基於所有權之行使，
    此乃法律所為之保障，縱上訴人就被上訴人之占用長期未行
    使權利，此不能讓無權占用土地之上訴人因此受到法律上保
    障而剝奪所有權人之權利。且上訴人亦未具體表明被上訴人
    究竟有何行為造成特殊情形，足使其信賴上訴人不欲行使權
    利，是上訴人抗辯被上訴人於荒廢378地號土地近30年而未
    行使所有權請求拆除A、B地上物並返還系爭占用土地，有違
    誠信原則等語，應無理由。
　⒊又系爭房屋雖於57年興建，且系爭浴室於78年前即已存在崙
    子段197-2地號土地，已如前述，然崙子段197-2地號土地於
    79年8月31日辦理共有物分割，並新增崙子段197-32地號土
    地(即105年重測後為374地號土地)時，未就系爭建物所在位
    置進行測量；其後崙子段197-2、197-32地號土地(105年重
    測後分別為378、374地號土地)，於80年12月14日辦理分割
    繼承登記時，亦未就系爭建物所在位置為測量，是以，被上
    訴人縱使確實知悉系爭建物客觀存在之事實，然其並未能知
    悉系爭建物有占用其所有之378地號土地，遑論其得對上訴
    人行使所權人之權利排除其占有之可能。故上訴人抗辯被上
    訴人取得378地號土地時已明知其上有系爭建物之A、B地上
    物，卻故意請求上訴人拆屋還地，有違誠實信用原則等語，
    亦不足採。
　⒋綜上，被上訴人自取得378地號土地所有權後，固歷經一定期
    間未行使所有人之物上請求權，然本件難認有何因被上訴人
    之行為造成特殊情況，足以引起上訴人之正當信任，以為被
    上訴人已不欲行使權利，揆之上揭說明，自無違反誠信原則
    可言。是上訴人執前詞抗辯被上訴人提起本件訴訟違反誠信
    原則等語，無可憑採。
　㈤綜上所述，本件上訴人既未能證明有何占有系爭占用土地之
    正當權源，被上訴人主張上訴人係無權占有系爭占用土地等
    情，堪信為真實。
　㈥按所有人對於無權占有或侵奪其所有物者，得請求返還之。
    對於妨害其所有權者，得請求除去之。有妨害其所有權之虞
    者，得請求防止之，民法第767條第1項著有規定。查上訴人
    為A、B地上物之所有權人，其未能證明有何正當權源得以占
    有使用之系爭占用土地，依上開說明，被上訴人自得請求上
    訴人拆除A、B地上物，並將系爭占用土地騰空返還予被上訴
    人。
　㈦被上訴人請求上訴人就占有系爭占用土地部分，給付相當於
    租金之不當得利部分：
  ⒈按無法律上之原因而受利益，致他人受損害者，應返還其利
    益，民法第179條定有明文。而依不當得利之法則請求返還
    不當得利，以無法律上之原因而受利益，致他人受有損害為
    其要件，故其得請求返還之範圍，應以對方所受之利益為度
    ，非以請求人所受損害若干為準，無權占有他人土地，可能
    獲得相當於租金之利益為社會通常之觀念（最高法院61年台
    上字第1695號裁判同此意旨）。上訴人所有A、B地上物無權
    占用系爭占用土地，面積共計7.8平方公尺，因而受有利益
    ，致被上訴人受有相當於租金之損害，被上訴人自得依不當
    得利之法律關係，請求上訴人返還相當於租金之利益。
  ⒉次按民法第126 條規定：「利息、紅利、租金、贍養費、退
    職金及其他一年或不及一年之定期給付債權，其各期給付請
    求權，因五年間不行使而消滅」。又無法律上之原因而獲相
    當於租金之利益，致他人受損害時，如該他人之返還利益請
    求權已逾租金短期消滅時效之期間，對於相當於已罹消滅時
    效之利益，不得依不當得利之法則，請求返還(最高法院85
    年度台上字第2059號、96年度台上字第2660號裁判同此要旨
    )。查上訴人無權占用系爭占用土地迄今已逾5 年，而自上
    訴人收受民事起訴狀之日（即110年4月15日，原審卷第27頁
    ）回溯5年為105年4月16日，則被上訴人請求上訴人自105年
    4月16日起算之不當得利，即屬有據。
  ⒊查378地號土地坐落嘉義縣新港鄉，為鄉村區，使用地類別為
    乙種建築用地，附近並無商業活動，而系爭占用土地之面積
    為7.8平方公尺，105年起申報地價為每平方公尺504元，有3
    78地號土地登記謄本及申報地價查詢結果可佐（見原審卷第
    13、461頁）。另參酌378地號土地之面積及使用人即上訴人
    利用378地號土地之經濟價值與所受利益暨前開說明，本院
    認上訴人每年所受相當於租金之不當得利應以不逾378地號
    土地申報地價之5%計算為適當。再審酌兩造均不爭執就民事
    起訴狀送達翌日前5年之不當得利為982元，及每月不當得利
    為16元等情(見原審卷第449頁)，前揭每月不當得利計算金
    額並未逾378地號土地遭占用部分之申報地價5%計算之金額1
    6.38元(計算式：504元×7.8平方公尺×5%＝196.56元，196.56
    元÷12月＝16.38元)。則被上訴人請求上訴人應給付之不當得
    利為982元，及自110年4月16日起至清償日止，按週年利率
    百分之5計算之利息，並自110年4月16日起至返還系爭占用
    土地之日止，按月給付被上訴人16元，為有理由。
三、從而，被上訴人依民法第767條第1項、第179條規定，請求
    ：㈠上訴人應將A、B地上物拆除，並將系爭占用土地騰空返
    還予被上訴人。㈡上訴人應給付被上訴人982元，及自110年4
    月16日起至清償日止，按週年利率百分之5計算之利息。㈢上
    訴人應自110年4月16日起至返還第1項土地之日止，按月給
    付被上訴人16元，均為有理由，應予准許。故本件原審判決
    認事用法並無違誤，上訴意旨仍執前詞，指摘原判決不當，
    求予廢棄改判，為無理由，應駁回其上訴。
四、本件為判決基礎之事實已臻明確，兩造其餘主張陳述及其他
    攻擊防禦方法，核與本件判決結果均無影響，爰不逐一論駁
    ，附此敘明。
伍、據上論斷，本件上訴為無理由，依民事訴訟法第436條之1第
    3項、第449條第1項、第78條，判決如主文。
中　　華　　民　　國　　111 　年　　7 　　月　　6 　　日
                  民事第二庭審判長法  官  林中如

                                  法  官  陳卿和

                                  法  官  陳威憲
以上正本係照原本作成。
本判決不得上訴。
中　　華　　民　　國　　111 　年　　7 　　月　　6 　　日
                                  書記官  方瀅晴